# 请问陈版：取得银行汇票立即贴现账务处理

提问人：山姆大叔 NO1 时间：2012-05-10 21:15:43
公司向银行存入 2000 万保证金，取得银行 4000 万的承兑汇票，再立即向银行将此 4000 万汇票予以贴现取得银行存款。公司另外向银行提供 2000 万的资产抵押。此业务的账务处理是否确认 2000 万的短期借款？请陈版指教。

回答人：chenyiwei
基于实质重于形式的原则，可以这样理解。但一般理解是 2000 万元保证金（被冻结）和 4000 万元的借款分别确认，不作抵销列报处理。

提问人：山姆大叔 NO1 时间：2012-05-11 15:03:57
同时请教，银行汇票的出票人直接自己贴现，是否不符合票据法的规定。

回答人：chenyiwei
出票人直接贴现票据，表明该票据并非基于真实的交易背景而取得，因此不符合票据用途的规定。是不合规的。实务中很多票据都是开给关联方，由关联方申请贴现后，再设法把资金转回来。